【裁判字號】    99,司財管,112
【裁判日期】    991102
【裁判案由】    指定遺產管理人
【裁判全文】
臺灣臺中地方法院民事裁定           99年度司財管字第112號
聲  請  人  乙○○○○○○○
法定代理人  呂清海
受  選任人  胡達仁律師
上列聲請人聲請為被繼承人甲○○選任遺產管理人事件，本院裁
定如下：
    主      文
選任胡達仁律師為被繼承人甲○○之遺產管理人。
聲請程序費用由被繼承人甲○○之遺產負擔。
    理      由
一、按繼承開始時，繼承人有無不明，而無親屬會議或親屬會議
    未於一個月內選定遺產管理人者，利害關係人得聲請法院選
    任遺產管理人；又先順序繼承人均拋棄其繼承時由次順序之
    繼承人繼承，其次順序繼承人有無不明或第四順序之繼承人
    均拋棄其繼承者，準用關於無人承認繼承之規定，民法第一
    千一百七十八條第二項、第一千一百七十六條第六項分別定
    有明文。
二、本件聲請意旨略以：被繼承人甲○○（男、民國○○○年○
    月○○○日生、身分證統一編號：Ｚ000000000號
    、生前最後住所：臺中市○區○○路一段一號四樓之六）生
    前積欠稅捐未繳納，嗣於九十七年十二月九日死亡，惟其所
    有繼承人均已拋棄繼承，是否仍有應繼承之人不明，而其親
    屬會議亦未於法定期間內選定遺產管理人，致聲請人無法對
    被繼承人之財產主張權利，聲請人為稅捐稽徵機關，基於利
    害關係人地位，爰依法聲請為被繼承人選任遺產管理人等語
    ，並提出本院家事法庭函文、法務部行政執行署臺中行政執
    行處函文、戶籍資料等為證。
三、經查：聲請人主張被繼承人積欠稅捐未繳，被繼承人死亡後
    其所有繼承人均已拋棄繼承，是否仍有應繼承之人不明，而
    其親屬會議未於法定期間內選定遺產管理人等事實，除據聲
    請人提出前揭書證附卷可稽外，並經本院調取本院九十八年
    度繼字第五一○號、第五三四號拋棄繼承事件卷宗核閱屬實
    ，自堪信為真實，從而聲請人身為稅捐稽徵機關，聲請選任
    被繼承人之遺產管理人，揆諸前揭法條規定，為有理由，應
    予准許。又本院職權函請社團法人臺中律師公會推薦有意願
    擔任本件遺產管理人之人選，經該公會推薦由胡達仁律師擔
    任本案遺產管理人，此有該律師公會九十九年十月十八日中
    律田三字第九九四九三號函暨所附該律師基本資料表乙件附
    卷可稽，而胡律師為執業律師，非但具有專業知識及能力，
    且與被繼承人所遺遺產間無利害關係，若由其擔任本事件之
    遺產管理人，定能秉持其專業倫理擔當此具公益性質之職務
    ，並順利達成管理保存及清算遺產之任務。執此，本院認為
    由其擔任被繼承人之遺產管理人，應屬妥適，爰選任之。
四、依非訟事件法第一百五十七條，裁定如主文。
中    華    民    國    99    年    11    月    2     日
                 家事法庭     司法事務官  蔡秉芳
以上為正本係照原本作成。
如對本裁定抗告，須於裁定送達後十日之不變期間內，向本院提
出抗告狀。
中    華    民    國    99    年    11    月    2     日
                              書  記  官  蔡萍萍

司法院資訊處製作；財團法人民間司法改革基金會備份。
